---
title: "Evaluaciones DT"
author: "Ramiro Casó - Incae Business School"
date: "6/22/2021"
output: html_document
---

```{r setup, include=FALSE}
knitr::opts_chunk$set(echo = TRUE)
library(tidyverse)
library(dplyr)
library(knitr)
```

Lo primero es cargar las semanas.
```{r echo=TRUE, message=FALSE, warning=FALSE, paged.print=TRUE}

sem_1 <- read_csv("sem_1.csv")
sem_2 <- read_csv("sem_2.csv")
sem_3 <- read_csv("sem_3.csv")
sem_4 <- read_csv("sem_4.csv")
sem_5 <- read_csv("sem_5.csv")
sem_6 <- read_csv("sem_6.csv")
sem_7 <- read_csv("sem_7.csv")

```


```{r include=TRUE}
sem_1_clean <-select(sem_1, c(1,2,3,7,9,11,13)) %>% 
  mutate(semana = "1")

sem_2_clean <-select(sem_2, c(1,2,3,7,9,11,13)) %>% 
  mutate(semana = "2")
    
sem_3_clean <-select(sem_3, c(1,2,3,7,9,11,13)) %>% 
  mutate(semana = "3")

sem_4_clean <-select(sem_4, c(1,2,3,7,9,11,13)) %>% 
  mutate(semana = "4")  
    
sem_5_clean <-select(sem_5, c(1,2,3,7,9,11,13)) %>% 
  mutate(semana = "5")       

sem_6_clean <-select(sem_6, c(1,2,3,7,9,11,13)) %>% 
  mutate(semana = "6")

sem_7_clean <-select(sem_7, c(1,2,3,7,9,11,13)) %>% 
  mutate(semana = "7")
```

Antes de unir las filas, tenemos que asegurarnos que las columnas tienen todas el mismo nombre. 

```{r include=TRUE}
names(sem_1_clean) [4] <-"En términos de aprendizaje ¿qué tan efectivo fue este módulo?" 
names(sem_1_clean) [5] <-"Efectividad del office hour o webinar" 
names(sem_1_clean) [6] <-"¿Qué le gustó del módulo?" 
names(sem_1_clean) [7] <-"¿Cómo podemos mejorar?" 
names(sem_2_clean) [4] <-"En términos de aprendizaje ¿qué tan efectivo fue este módulo?" 
names(sem_2_clean) [5] <-"Efectividad del office hour o webinar" 
names(sem_2_clean) [6] <-"¿Qué le gustó del módulo?" 
names(sem_2_clean) [7] <-"¿Cómo podemos mejorar?"
names(sem_3_clean) [4] <-"En términos de aprendizaje ¿qué tan efectivo fue este módulo?" 
names(sem_3_clean) [5] <-"Efectividad del office hour o webinar" 
names(sem_3_clean) [6] <-"¿Qué le gustó del módulo?" 
names(sem_3_clean) [7] <-"¿Cómo podemos mejorar?" 
names(sem_4_clean) [4] <-"En términos de aprendizaje ¿qué tan efectivo fue este módulo?" 
names(sem_4_clean) [5] <-"Efectividad del office hour o webinar"
names(sem_4_clean) [6] <-"¿Qué le gustó del módulo?" 
names(sem_4_clean) [7] <-"¿Cómo podemos mejorar?" 
names(sem_5_clean) [4] <-"En términos de aprendizaje ¿qué tan efectivo fue este módulo?" 
names(sem_5_clean) [5] <-"Efectividad del office hour o webinar"
names(sem_5_clean) [6] <-"¿Qué le gustó del módulo?" 
names(sem_5_clean) [7] <-"¿Cómo podemos mejorar?"
names(sem_6_clean) [4] <-"En términos de aprendizaje ¿qué tan efectivo fue este módulo?" 
names(sem_6_clean) [5] <-"Efectividad del office hour o webinar"
names(sem_6_clean) [6] <-"¿Qué le gustó del módulo?" 
names(sem_6_clean) [7] <-"¿Cómo podemos mejorar?" 
names(sem_7_clean) [4] <-"En términos de aprendizaje ¿qué tan efectivo fue este módulo?" 
names(sem_7_clean) [5] <-"Efectividad del office hour o webinar"
names(sem_7_clean) [6] <-"¿Qué le gustó del módulo?" 
names(sem_7_clean) [7] <-"¿Cómo podemos mejorar?" 

```

El siguiente paso es agregar dos columnas nuevas con las escalas de satisfacción en nivel de medida de intervalo o numéricas. 

```{r}
sem_1_clean <- sem_1_clean %>% 
  mutate("Efectividad Modulo Num" = case_when(`En términos de aprendizaje ¿qué tan efectivo fue este módulo?` == "Muy efectivo" ~ 5,
                              `En términos de aprendizaje ¿qué tan efectivo fue este módulo?` == "Efectivo" ~ 4,
                                `En términos de aprendizaje ¿qué tan efectivo fue este módulo?` == "Neutral" ~ 3,
                                `En términos de aprendizaje ¿qué tan efectivo fue este módulo?` == "Inefectivo" ~ 2,
                                  `En términos de aprendizaje ¿qué tan efectivo fue este módulo?` == "Muy inefectivo" ~ 1)) %>%
  mutate("Efectividad OH-Webinar Num" = case_when(`Efectividad del office hour o webinar` == "Muy efectivo" ~ 5,
                              `Efectividad del office hour o webinar` == "Efectivo" ~ 4,
                                `Efectividad del office hour o webinar` == "Neutral" ~ 3,
                                `Efectividad del office hour o webinar` == "Inefectivo" ~ 2,
                                  `Efectividad del office hour o webinar` == "Muy inefectivo" ~ 1))

sem_2_clean <- sem_2_clean %>% 
  mutate("Efectividad Modulo Num" = case_when(`En términos de aprendizaje ¿qué tan efectivo fue este módulo?` == "Muy efectivo" ~ 5,
                              `En términos de aprendizaje ¿qué tan efectivo fue este módulo?` == "Efectivo" ~ 4,
                                `En términos de aprendizaje ¿qué tan efectivo fue este módulo?` == "Neutral" ~ 3,
                                `En términos de aprendizaje ¿qué tan efectivo fue este módulo?` == "Inefectivo" ~ 2,
                                  `En términos de aprendizaje ¿qué tan efectivo fue este módulo?` == "Muy inefectivo" ~ 1)) %>%
  mutate("Efectividad OH-Webinar Num" = case_when(`Efectividad del office hour o webinar` == "Muy efectivo" ~ 5,
                              `Efectividad del office hour o webinar` == "Efectivo" ~ 4,
                                `Efectividad del office hour o webinar` == "Neutral" ~ 3,
                                `Efectividad del office hour o webinar` == "Inefectivo" ~ 2,
                                  `Efectividad del office hour o webinar` == "Muy inefectivo" ~ 1))
sem_3_clean <- sem_3_clean %>% 
  mutate("Efectividad Modulo Num" = case_when(`En términos de aprendizaje ¿qué tan efectivo fue este módulo?` == "Muy efectivo" ~ 5,
                              `En términos de aprendizaje ¿qué tan efectivo fue este módulo?` == "Efectivo" ~ 4,
                                `En términos de aprendizaje ¿qué tan efectivo fue este módulo?` == "Neutral" ~ 3,
                                `En términos de aprendizaje ¿qué tan efectivo fue este módulo?` == "Inefectivo" ~ 2,
                                  `En términos de aprendizaje ¿qué tan efectivo fue este módulo?` == "Muy inefectivo" ~ 1)) %>%
  mutate("Efectividad OH-Webinar Num" = case_when(`Efectividad del office hour o webinar` == "Muy efectivo" ~ 5,
                              `Efectividad del office hour o webinar` == "Efectivo" ~ 4,
                                `Efectividad del office hour o webinar` == "Neutral" ~ 3,
                                `Efectividad del office hour o webinar` == "Inefectivo" ~ 2,
                                  `Efectividad del office hour o webinar` == "Muy inefectivo" ~ 1))

sem_4_clean <- sem_4_clean %>% 
  mutate("Efectividad Modulo Num" = case_when(`En términos de aprendizaje ¿qué tan efectivo fue este módulo?` == "Muy efectivo" ~ 5,
                              `En términos de aprendizaje ¿qué tan efectivo fue este módulo?` == "Efectivo" ~ 4,
                                `En términos de aprendizaje ¿qué tan efectivo fue este módulo?` == "Neutral" ~ 3,
                                `En términos de aprendizaje ¿qué tan efectivo fue este módulo?` == "Inefectivo" ~ 2,
                                  `En términos de aprendizaje ¿qué tan efectivo fue este módulo?` == "Muy inefectivo" ~ 1)) %>%
  mutate("Efectividad OH-Webinar Num" = case_when(`Efectividad del office hour o webinar` == "Muy efectivo" ~ 5,
                              `Efectividad del office hour o webinar` == "Efectivo" ~ 4,
                                `Efectividad del office hour o webinar` == "Neutral" ~ 3,
                                `Efectividad del office hour o webinar` == "Inefectivo" ~ 2,
                                  `Efectividad del office hour o webinar` == "Muy inefectivo" ~ 1))

sem_5_clean <- sem_5_clean %>% 
  mutate("Efectividad Modulo Num" = case_when(`En términos de aprendizaje ¿qué tan efectivo fue este módulo?` == "Muy efectivo" ~ 5,
                              `En términos de aprendizaje ¿qué tan efectivo fue este módulo?` == "Efectivo" ~ 4,
                                `En términos de aprendizaje ¿qué tan efectivo fue este módulo?` == "Neutral" ~ 3,
                                `En términos de aprendizaje ¿qué tan efectivo fue este módulo?` == "Inefectivo" ~ 2,
                                  `En términos de aprendizaje ¿qué tan efectivo fue este módulo?` == "Muy inefectivo" ~ 1)) %>%
  mutate("Efectividad OH-Webinar Num" = case_when(`Efectividad del office hour o webinar` == "Muy efectivo" ~ 5,
                              `Efectividad del office hour o webinar` == "Efectivo" ~ 4,
                                `Efectividad del office hour o webinar` == "Neutral" ~ 3,
                                `Efectividad del office hour o webinar` == "Inefectivo" ~ 2,
                                  `Efectividad del office hour o webinar` == "Muy inefectivo" ~ 1))

sem_6_clean <- sem_6_clean %>% 
  mutate("Efectividad Modulo Num" = case_when(`En términos de aprendizaje ¿qué tan efectivo fue este módulo?` == "Muy efectivo" ~ 5,
                              `En términos de aprendizaje ¿qué tan efectivo fue este módulo?` == "Efectivo" ~ 4,
                                `En términos de aprendizaje ¿qué tan efectivo fue este módulo?` == "Neutral" ~ 3,
                                `En términos de aprendizaje ¿qué tan efectivo fue este módulo?` == "Inefectivo" ~ 2,
                                  `En términos de aprendizaje ¿qué tan efectivo fue este módulo?` == "Muy inefectivo" ~ 1)) %>%
  mutate("Efectividad OH-Webinar Num" = case_when(`Efectividad del office hour o webinar` == "Muy efectivo" ~ 5,
                              `Efectividad del office hour o webinar` == "Efectivo" ~ 4,
                                `Efectividad del office hour o webinar` == "Neutral" ~ 3,
                                `Efectividad del office hour o webinar` == "Inefectivo" ~ 2,
                                  `Efectividad del office hour o webinar` == "Muy inefectivo" ~ 1))

sem_7_clean <- sem_7_clean %>% 
  mutate("Efectividad Modulo Num" = case_when(`En términos de aprendizaje ¿qué tan efectivo fue este módulo?` == "Muy efectivo" ~ 5,
                              `En términos de aprendizaje ¿qué tan efectivo fue este módulo?` == "Efectivo" ~ 4,
                                `En términos de aprendizaje ¿qué tan efectivo fue este módulo?` == "Neutral" ~ 3,
                                `En términos de aprendizaje ¿qué tan efectivo fue este módulo?` == "Inefectivo" ~ 2,
                                  `En términos de aprendizaje ¿qué tan efectivo fue este módulo?` == "Muy inefectivo" ~ 1)) %>%
  mutate("Efectividad OH-Webinar Num" = case_when(`Efectividad del office hour o webinar` == "Muy efectivo" ~ 5,
                              `Efectividad del office hour o webinar` == "Efectivo" ~ 4,
                                `Efectividad del office hour o webinar` == "Neutral" ~ 3,
                                `Efectividad del office hour o webinar` == "Inefectivo" ~ 2,
                                  `Efectividad del office hour o webinar` == "Muy inefectivo" ~ 1))
```

Finalmente, podemos unir las evaluaciones, aprovechando que tenemos la columna semana para luego agrupar. Además, limpiamos las celdas que estaban mal codificadas, asegurándonos que todas tengan solo SECCIÓN como corresponde. 

```{r message=TRUE, include=TRUE, paged.print=TRUE}
eval_totales <- rbind(sem_1_clean, sem_2_clean,sem_3_clean, sem_4_clean, sem_5_clean, sem_6_clean, sem_7_clean)

eval_totales$section <- str_replace(eval_totales$section, "SECCIÓN A, Certificado: INCAE Design Thinking", "SECCIÓN A") 
eval_totales$section <- str_replace(eval_totales$section, "SECCIÓN B, Certificado: INCAE Design Thinking", "SECCIÓN B") 
eval_totales$section <- str_replace(eval_totales$section, "Certificado: INCAE Design Thinking, SECCIÓN A", "SECCIÓN A") 
eval_totales$section <- str_replace(eval_totales$section, "Certificado: INCAE Design Thinking, SECCIÓN B", "SECCIÓN B") 

glimpse(eval_totales)

write.csv(eval_totales, "eval_totales.csv", row.names = F)

kable(eval_totales[,c(1,3,4,5,8,9,10)], align = "llccccc", "pipe")
```

```{r}
eval_totales %>%
  group_by(name) %>%
  summarise("media modulo" = mean(`Efectividad Modulo Num`, na.rm=TRUE), "media oh/web" = mean(`Efectividad OH-Webinar Num`, na.rm=TRUE))
```
