---
title: 'Evaluaciones Certificado Design Thinking - Ed #5'
author: "Ramiro Casó - Incae Business School"
date: "6/28/2021"
output: html_document
---

# Intro

El presente documento es un reporte que integra las evaluaciones realizadas por los participantes de la 5ta edición del Certificado de Design Thinking. 

Para la elaboración de reporte se procedió a exportar la data de la plataforma Canvas, limpiar y re-ordenarla, eliminando columnas sin información y acomodando los títulos para que se leyeran con claridad. 

Adicionalmente, se crearon 4 variables nuevas. 

1. **Semana:** identificación de la semana evaluada.
2. **Edición:** identificación de la edición evaluada. Esta columna servirá para integrar más adelante las evaluaciones de todos los certificados.
3. **Efectividad Módulo Numérica:** Transformación a nivel de medida de intervalo de la variable "qué tan efectivo fue el módulo", en donde 5 indica "muy efectivo" y 1 indica "muy inefectivo".
4. **Efectividad AA/Webinar Numerica:** Transformación a nivel de medida de intervalo de la variable "efectividad del Office Hour o Webinar", en donde 5 indica "muy efectivo" y 1 indica "muy inefectivo"


```{r setup, include=FALSE}
knitr::opts_chunk$set(echo = TRUE)
library(tidyverse)
library(dplyr)
library(knitr)
library(ggplot2)
```

```{r carga de datos, message=FALSE, warning=FALSE, include=FALSE, paged.print=TRUE}
sem_1_ed5 <- read_csv("sem1_ed5.csv")
sem_2_ed5 <- read_csv("sem2_ed5.csv")
sem_3_ed5 <- read_csv("sem3_ed5.csv")
sem_4_ed5 <- read_csv("sem4_ed5.csv")
```

```{r limpiaza de datos, include=FALSE}
# Acá limpiamos los datos

sem1_ed5_clean <-select(sem_1_ed5, c(1,2,3,7,9,11,13)) %>% 
  mutate(Semana = "1", Edición = "5")

sem2_ed5_clean <-select(sem_2_ed5, c(1,2,3,7,9,11,13)) %>% 
  mutate(Semana = "2", Edición = "5")

sem3_ed5_clean <-select(sem_3_ed5, c(1,2,3,7,9,11,13)) %>% 
  mutate(Semana = "3", Edición = "5")

sem4_ed5_clean <-select(sem_4_ed5, c(1,2,3,7,9,11,13)) %>% 
  mutate(Semana = "4", Edición = "5")

```


```{r include=FALSE}

#Antes de unir las filas, tenemos que asegurarnos que las columnas tienen todas el mismo nombre. 

names(sem1_ed5_clean) [4] <-"En términos de aprendizaje ¿qué tan efectivo fue este módulo?" 
names(sem1_ed5_clean) [5] <-"Efectividad de Asesoría Académica o webinar" 
names(sem1_ed5_clean) [6] <-"¿Qué le gustó del módulo?" 
names(sem1_ed5_clean) [7] <-"¿Cómo podemos mejorar?" 
names(sem2_ed5_clean) [4] <-"En términos de aprendizaje ¿qué tan efectivo fue este módulo?" 
names(sem2_ed5_clean) [5] <-"Efectividad de Asesoría Académica o webinar" 
names(sem2_ed5_clean) [6] <-"¿Qué le gustó del módulo?" 
names(sem2_ed5_clean) [7] <-"¿Cómo podemos mejorar?" 
names(sem3_ed5_clean) [4] <-"En términos de aprendizaje ¿qué tan efectivo fue este módulo?" 
names(sem3_ed5_clean) [5] <-"Efectividad de Asesoría Académica o webinar" 
names(sem3_ed5_clean) [6] <-"¿Qué le gustó del módulo?" 
names(sem3_ed5_clean) [7] <-"¿Cómo podemos mejorar?" 
names(sem4_ed5_clean) [4] <-"En términos de aprendizaje ¿qué tan efectivo fue este módulo?" 
names(sem4_ed5_clean) [5] <-"Efectividad de Asesoría Académica o webinar" 
names(sem4_ed5_clean) [6] <-"¿Qué le gustó del módulo?" 
names(sem4_ed5_clean) [7] <-"¿Cómo podemos mejorar?" 
```


```{r include=FALSE}

# El siguiente paso es agregar dos columnas nuevas con las escalas de satisfacción en nivel de medida de intervalo o numéricas. 

sem1_ed5_clean <- sem1_ed5_clean %>% 
  mutate("Efectividad Modulo Num" = case_when(`En términos de aprendizaje ¿qué tan efectivo fue este módulo?` == "Muy efectivo" ~ 5,
                              `En términos de aprendizaje ¿qué tan efectivo fue este módulo?` == "Efectivo" ~ 4,
                                `En términos de aprendizaje ¿qué tan efectivo fue este módulo?` == "Neutral" ~ 3,
                                `En términos de aprendizaje ¿qué tan efectivo fue este módulo?` == "Inefectivo" ~ 2,
                                  `En términos de aprendizaje ¿qué tan efectivo fue este módulo?` == "Muy inefectivo" ~ 1)) %>%
  mutate("Efectividad OH-Webinar Num" = case_when(`Efectividad de Asesoría Académica o webinar` == "Muy efectivo" ~ 5,
                              `Efectividad de Asesoría Académica o webinar` == "Efectivo" ~ 4,
                                `Efectividad de Asesoría Académica o webinar` == "Neutral" ~ 3,
                                `Efectividad de Asesoría Académica o webinar` == "Inefectivo" ~ 2,
                                  `Efectividad de Asesoría Académica o webinar` == "Muy inefectivo" ~ 1))

sem2_ed5_clean <- sem2_ed5_clean %>% 
 mutate("Efectividad Modulo Num" = case_when(`En términos de aprendizaje ¿qué tan efectivo fue este módulo?` == "Muy efectivo" ~ 5,
                              `En términos de aprendizaje ¿qué tan efectivo fue este módulo?` == "Efectivo" ~ 4,
                                `En términos de aprendizaje ¿qué tan efectivo fue este módulo?` == "Neutral" ~ 3,
                                `En términos de aprendizaje ¿qué tan efectivo fue este módulo?` == "Inefectivo" ~ 2,
                                  `En términos de aprendizaje ¿qué tan efectivo fue este módulo?` == "Muy inefectivo" ~ 1)) %>%
  mutate("Efectividad OH-Webinar Num" = case_when(`Efectividad de Asesoría Académica o webinar` == "Muy efectivo" ~ 5,
                              `Efectividad de Asesoría Académica o webinar` == "Efectivo" ~ 4,
                                `Efectividad de Asesoría Académica o webinar` == "Neutral" ~ 3,
                                `Efectividad de Asesoría Académica o webinar` == "Inefectivo" ~ 2,
                                  `Efectividad de Asesoría Académica o webinar` == "Muy inefectivo" ~ 1))


sem3_ed5_clean <- sem3_ed5_clean %>% 
  mutate("Efectividad Modulo Num" = case_when(`En términos de aprendizaje ¿qué tan efectivo fue este módulo?` == "Muy efectivo" ~ 5,
                              `En términos de aprendizaje ¿qué tan efectivo fue este módulo?` == "Efectivo" ~ 4,
                                `En términos de aprendizaje ¿qué tan efectivo fue este módulo?` == "Neutral" ~ 3,
                                `En términos de aprendizaje ¿qué tan efectivo fue este módulo?` == "Inefectivo" ~ 2,
                                  `En términos de aprendizaje ¿qué tan efectivo fue este módulo?` == "Muy inefectivo" ~ 1)) %>%
  mutate("Efectividad OH-Webinar Num" = case_when(`Efectividad de Asesoría Académica o webinar` == "Muy efectivo" ~ 5,
                              `Efectividad de Asesoría Académica o webinar` == "Efectivo" ~ 4,
                                `Efectividad de Asesoría Académica o webinar` == "Neutral" ~ 3,
                                `Efectividad de Asesoría Académica o webinar` == "Inefectivo" ~ 2,
                                  `Efectividad de Asesoría Académica o webinar` == "Muy inefectivo" ~ 1))


sem4_ed5_clean <- sem4_ed5_clean %>% 
  mutate("Efectividad Modulo Num" = case_when(`En términos de aprendizaje ¿qué tan efectivo fue este módulo?` == "Muy efectivo" ~ 5,
                              `En términos de aprendizaje ¿qué tan efectivo fue este módulo?` == "Efectivo" ~ 4,
                                `En términos de aprendizaje ¿qué tan efectivo fue este módulo?` == "Neutral" ~ 3,
                                `En términos de aprendizaje ¿qué tan efectivo fue este módulo?` == "Inefectivo" ~ 2,
                                  `En términos de aprendizaje ¿qué tan efectivo fue este módulo?` == "Muy inefectivo" ~ 1)) %>%
  mutate("Efectividad OH-Webinar Num" = case_when(`Efectividad de Asesoría Académica o webinar` == "Muy efectivo" ~ 5,
                              `Efectividad de Asesoría Académica o webinar` == "Efectivo" ~ 4,
                                `Efectividad de Asesoría Académica o webinar` == "Neutral" ~ 3,
                                `Efectividad de Asesoría Académica o webinar` == "Inefectivo" ~ 2,
                                  `Efectividad de Asesoría Académica o webinar` == "Muy inefectivo" ~ 1))


```



```{r echo=FALSE, message=TRUE, paged.print=TRUE}
# Ahora pegamos todas las filas
e_totales_ed5 <- rbind(sem1_ed5_clean,sem2_ed5_clean,sem3_ed5_clean,sem4_ed5_clean)
```

## Estadístícos descriptivos. 

En la tabla que sigue se presentan los promedios y las deviaciones estándar para las evaluaciones del módulo y de las asesorías académicas / webinars. 


```{r echo=FALSE}
descriptivos <- e_totales_ed5 %>%
  group_by(Semana) %>%
  summarise("efectividad modulo" = mean(`Efectividad Modulo Num`, na.rm = TRUE),
            "efectividad AA/Webinar" = mean(`Efectividad OH-Webinar Num`, na.rm = TRUE),
            "SD modulo" = sd(`Efectividad Modulo Num`, na.rm = TRUE), 
            "SD AA/Webinar"= sd(`Efectividad OH-Webinar Num`, na.rm = TRUE))

kable(descriptivos, caption = "Promedio y desviación de evaluaciones, por semana", align = "ccccc", "pipe")
```


## Gráficas

Para representar gráficamente los resultados de las evaluaciones usaremos histogramas por semana, tanto para la evluación del módulo como de las sesiones de asesoramiento académico y webinars. Noten 

```{r echo=FALSE}
hist1 <-ggplot(e_totales_ed5, aes(`Efectividad Modulo Num`)) + geom_histogram(binwidth = 1) +
  facet_wrap(~Semana, scales = "fixed")

hist2<- ggplot(e_totales_ed5, aes(`Efectividad OH-Webinar Num`)) + geom_histogram(binwidth = 1) +
  facet_wrap(~Semana, scales = "fixed")

```

Por último, presentamos dos sencillos gráficos de línea que representan cómo ha prograsado la evaluación promedio por semana a lo largo del curso. Este gráfico es importante porque permite ver si el performance ha mejorado o no. 

```{r echo=FALSE}
ggplot(descriptivos, aes(x = `Semana`, y = `efectividad modulo`)) + 
  geom_line(color = "blue", size=1.2, na.rm = TRUE, group=1) + 
  geom_point() + 
  ylim(3,5) +
  labs(
    title = "Efectividad del Módulo",
    x = "Semana",
    y = "Promedio Evaluación"
  )

ggplot(descriptivos, aes(x = `Semana`, y = `efectividad AA/Webinar`)) + 
  geom_line(color = "blue", size=1.2, na.rm = TRUE, group=1) + 
  geom_point() + 
  ylim(3,5) + 
  labs(
    title = "Efectividad de AA / Webinar",
    x = "Semana",
    y = "Promedio Evaluación"
  )
```



```{r include=FALSE}
# Finalmente, exportamos lo trabajado en un archivo CSV para poder visualizar tranquilos en Tableau

write_csv(e_totales_ed5, "e_totales_ed5.csv")
write_excel_csv(e_totales_ed5,"e_totales_ed5.xls")
```

