---
title: 'Evaluaciones DT - Ed #5'
author: "Ramiro Casó - Incae Business School"
date: "6/28/2021"
output: html_document
---


```{r setup, include=FALSE}
knitr::opts_chunk$set(echo = TRUE)
library(tidyverse)
library(dplyr)
library(knitr)
```

##Cargar los Datos y limpiarlos.  

Primero cargamos los datos para cada semana.
```{r echo=TRUE, message=FALSE, warning=FALSE, paged.print=TRUE}
sem_1_ed5 <- read_csv("sem1_ed5.csv")
```

y luego los vamos limpiando. Además, agregamos dos columnas adicionales que sirven luego para identificar la semana y la edición del certificado. 


```{r}
sem1_ed5_clean <-select(sem_1_ed5, c(1,2,3,7,9,11,13)) %>% 
  mutate(Semana = "1", Edición = "5")
head(sem1_ed5_clean)
```

Antes de unir las filas, tenemos que asegurarnos que las columnas tienen todas el mismo nombre. 

```{r}
names(sem1_ed5_clean) [4] <-"En términos de aprendizaje ¿qué tan efectivo fue este módulo?" 
names(sem1_ed5_clean) [5] <-"Efectividad del office hour o webinar" 
names(sem1_ed5_clean) [6] <-"¿Qué le gustó del módulo?" 
names(sem1_ed5_clean) [7] <-"¿Cómo podemos mejorar?" 
head(sem1_ed5_clean)
```

El siguiente paso es agregar dos columnas nuevas con las escalas de satisfacción en nivel de medida de intervalo o numéricas. 

```{r}
sem1_ed5_clean <- sem1_ed5_clean %>% 
  mutate("Efectividad Modulo Num" = case_when(`En términos de aprendizaje ¿qué tan efectivo fue este módulo?` == "Muy efectivo" ~ 5,
                              `En términos de aprendizaje ¿qué tan efectivo fue este módulo?` == "Efectivo" ~ 4,
                                `En términos de aprendizaje ¿qué tan efectivo fue este módulo?` == "Neutral" ~ 3,
                                `En términos de aprendizaje ¿qué tan efectivo fue este módulo?` == "Inefectivo" ~ 2,
                                  `En términos de aprendizaje ¿qué tan efectivo fue este módulo?` == "Muy inefectivo" ~ 1)) %>%
  mutate("Efectividad OH-Webinar Num" = case_when(`Efectividad del office hour o webinar` == "Muy efectivo" ~ 5,
                              `Efectividad del office hour o webinar` == "Efectivo" ~ 4,
                                `Efectividad del office hour o webinar` == "Neutral" ~ 3,
                                `Efectividad del office hour o webinar` == "Inefectivo" ~ 2,
                                  `Efectividad del office hour o webinar` == "Muy inefectivo" ~ 1))
head(sem1_ed5_clean)
```

## Descriptivos

Ahora cargamos algunos descriptivos. 

```{r message=TRUE, include=TRUE, paged.print=TRUE}
descriptivos_sem1 <- sem1_ed5_clean %>% 
  summarise(
  "Media Modulo" = mean(sem1_ed5_clean$`Efectividad Modulo Num`),
  "SD Modulo" = sd(sem1_ed5_clean$`Efectividad Modulo Num`),
  "Media AA" = mean(sem1_ed5_clean$`Efectividad OH-Webinar Num`),
  "SD AA" = sd(sem1_ed5_clean$`Efectividad OH-Webinar Num`),
  "Respuestas" = count(sem1_ed5_clean)
)
descriptivos_sem1
```

## Visualización

```{r}
ggplot(sem1_ed5_clean, aes())
```

